【裁判字號】    89,易,101
【裁判日期】    890216
【裁判案由】    贓物
【裁判全文】
臺灣板橋地方法院刑事判決                          八十九年度易字第一０一號
    公  訴  人  臺灣板橋地方法院檢察署檢察官
    被      告  甲○○
                丁○○
右列被告等因贓物案件，經檢察官提起公訴（八十八年度偵字第一一二七七號），本
院判決如左：
    主  文
甲○○共同收受贓物，處拘役肆拾日，如易科罰金，以佰元折算壹日。
丁○○共同收受贓物，處拘役拾日，如易科罰金，以佰元折算壹日。緩刑貳年。
    事  實
一、甲○○於八十六年間，曾因違反麻醉藥品管理條例、違反槍砲彈藥刀械管制條例
    案件，經臺灣士林地方法院判處應執行有期徒刑四月，如易科罰金，以三百元折
    算一日，緩刑三年（違反麻醉藥品管理條例部分處有期徒刑三月，如易科罰金，
    以三百元折算一日，緩刑三年；違反槍砲彈藥刀械管制條例部分處有期徒刑二月
    ，如易科罰金，以三百元折算一日，緩刑三年。），於八十六年十二月十八日判
    決確定。又於八十七年間，因傷害、毀損案件，經本院判處應執行拘役四十日，
    如易科罰金，以三百元折算一日（傷害部分處拘役三十日，如易科罰金，以三百
    元折算一日；毀損部分處拘役二十日，如易科罰金，以三百元折算一日。），於
    八十七年四月三十日判決確定，詎不知悔改，與丁○○基於共同之犯意聯絡，明
    知停放於台北縣三重市○○街四七號騎樓之車號ＧＤＱ－四三八號（未懸掛車牌
    ）及ＦＷＺ－二三六號重機車二部，均係來路不明之贓車，竟於八十八年五月三
    日中午一時三十分許，在台北縣三重市○○○路五七號前，自綽「華山」不詳年
    籍姓名之成年男子收受，幫忙出售，尚未出售之際，於同日下午三時許，在台北
    縣三重市○○街四七號前為警查獲。
二、案經台北縣警察局報請台灣板橋地方法院檢察署檢察官偵查起訴。
    理  由
一、訊之被告甲○○、丁○○均矢口否認收受贓物犯行，均辯稱：不知係贓車等語，
    然查被告甲○○於警訊中供稱：「（問：該二部車是失竊之車是否知道？）當時
    綽號華山帶我去看叫我與丁○○幫他賣時，我有懷疑是贓車，但無法確定。」「
    （問：你既然知道二部為贓車，為何要賣給廢棄車商？）因我缺錢。」等語，被
    告丁○○於警訊中供稱：「（問：妳知道不知道該兩部機車為失竊贓車？）因為
    我要向華山索取該兩部車證件及來源，但華山向我表示該兩部車沒有證件，所以
    才知道該兩部機車有問題，來路不明。」「（問：既然知道該兩部車為來路不明
    車輛，為什麼要幫人轉賣？）我因急需用錢，且該兩部機車也很破舊，想應該不
    會有事就答應了。」等語，又ＧＤＱ－四三八號重機車係乙○○所有，於不詳時
    間，在台北縣三重市○○路二五一號地下室失竊，ＦＷＺ－二三六號重機車係吳
    玉女所有，於八十八年五月二日上午十時許，在台北縣三重市○○街八二巷十五
    號前失竊，此為證人丙○○、被害人乙○○於警訊中供述明確，復有贓物認領保
    管單二份附卷可稽，上開二部重機車屬於贓車無疑。況上開二部重機車，其中Ｇ
    ＤＱ－四三八號重機車未懸掛車牌，且綽號華山者又未能提供行車執照證明二部
    重機車來歷，被告二人應明知上開二部重機車係來路不明之贓車，被告二人翻異
    前供，顯係事後卸責之詞，均無足採。本件事證明確，犯行均堪以認定。
二、核被告甲○○、丁○○所為，均係犯刑法三百四十九條第一項之收受贓物罪。被
    告甲○○、丁○○彼此間，有犯意之聯絡及行為之分擔，皆為共同正犯。審酌被
    告二人犯罪之動機、目的、手段、品行、智識程度、所生危害及犯後態度等一切
    情狀，爰量處如主文所示之刑，並均諭知易科罰金之折算標準。又被告丁○○未
    曾受有期徒刑以上刑之宣告，有台灣高等法院檢察署刑案紀錄簡覆表一份在卷足
    憑，其因一時失慮，致罹刑典，經此次偵審程序及刑之宣告之教訓，當知警惕，
    應無再犯之虞，本院認所宣告之刑以暫不執行為適當，爰併宣告緩刑二年，以啟
    自新。
據上論斷，應依刑事訴訟法第二百九十九條第一項前段，刑法第二十八條、第三百四
十九條第一項、第四十一條、第七十四條第一項，罰金罰鍰提高標準條例第一條前段
、第二條，判決如主文。
本案經檢察官蔡宏展到庭執行職務
中      華      民      國      八十九      年    二      月    十六    日
                                      臺灣板橋地方法院刑事第二庭
                                          法  官  趙  炳  煌
右正本證明與原本無異
如不服本判決應於送達後十日內向本院提出上訴狀
                                          書記官  周  百  川
中      華      民      國      八十九      年    二      月    十七    日
附錄本案論罪科刑法條全文：
刑法第三百四十九條：
收受贓物者，處三年以下有期徒刑、拘役或五百元以下罰金。
搬運、寄藏、故買贓物或為牙保者，處五年以下有期徒刑、拘役或科或併科一千元以
下罰金。
因贓物變得之財物，以贓物論。


司法院資訊處製作；財團法人民間司法改革基金會備份。
